Inventaris van het archief van het Ministerie van Economische Zaken: Directoraat-Generaal voor de Prijzen en voorgangers, (1939) 1940-1956
Nationaal Archief, Den Haag
- ARCHIEF VAN DE DIENST VAN DE GEMACHTIGDE VOOR DE PRIJZEN, A.
  - Stukken betreffende bepaalde onderwerpen, A.2
    - Taakuitvoering, A.2.4
      - Prijsvorming (code P), A.2.4.5
        - Textielindustrie (code 00), A.2.4.5.3
          - Rapport van de Hoofdgroep Prijspolitiek betreffende het onderzoek naar de rentabiliteit van bedrijven die textielprodukten vervaardigen, [1942]; 86; 1 omslag
          - Staten houdende opgaven van de stand van zaken bij de totstandkoming van prijsvaststellingen en prijzenbeschikkingen voor Textiel, [1944]; 87; 1 stuk
        - Textieldistributie en -handel (code 10), A.2.4.5.4
          Zie ook inv. nrs. 80 en 83.
          - Stukken betreffende de totstandkoming van de prijsvoorschriften voor ingevoerde textielgoederen en voor de handel in textielgoederen van buitenlandse herkomst, 1943-1945; 88; 1 omslag
          - Accountantsrapport betreffende het onderzoek bij hoedenfabrikanten naar de prijzen van dameshoeden, die berekend worden aan handelaren en detaillisten, 1942; 89; 1 deel
          - Stukken betreffende de voorbereiding en uitvoering van onderzoeken naar de handelsmarges op texielgoederen en rentabiliteit van de textielhandel in verband met het in werking treden van de Prijzenbeschikking Textielhandel, 1942-1943; 90; 1 omslag
          - Verslagen van vergaderingen met de Sectie Confectie van departement Handel, Nijverheid en Scheepvaart en het Rijksbureau Distex, 1942-1943; 91; 1 omslag
          - Stukken betreffende het vaststellen van prijzen voor en het toewijzen van textielgoederen aan de Centrale Magazijnen van het Rijksbureau Distex, 1942-1945; 92; 1 omslag
          - Rapport van het Economisch Instituut voor de Middenstand betreffende de theoretische brutowinst in de detailhandel in textielwaren over november 1942, 1943; 93; 1 deel
          - Maandverslagen van de Sectie Prijsvorming Textielhandel, 1944; 94; 1 omslag
          - Stukken betreffende voorstellen tot wijziging van de handelsmarges voor produkten uit het handwerkvak, damesmodevak, herenmodevak en kleinvak, 1944-1945; 95; 1 omslag
        - Chemische produkten (code 11), A.2.4.5.5
          - Rapport betreffende het onderzoek naar de invloed van de prijsvaststellingen van druk-, schrijf- stencil- en rotatie-inkten op de bedrijfsresultaten van inkt- en stencilfabrieken, 1942; 96; 1 stuk
          - Formulieren en richtlijnen ten behoeve van de uitvoering van de calculatievoorschriften voor verf, 1942-1945; 97; 1 omslag
          - Rapporten over ingestelde onderzoeken door het Rijksbureau voor Teerprodukten naar de naleving van de prijsvoorschriften bij N.V. Handelsmij. R.S. Stokvis & Zn. te Rotterdam, Amsterdam en Groningen, met geleidebrief, 1943; 98; 1 omslag
          - Stukken betreffende de totstandkoming van de prijsvaststelling voor het chemisch wassen en verven, 1944; 99; 1 omslag
        - Genees- en verbandmiddelen (code 17), A.2.4.5.6
          Zie ook inv. nr. 26.
          - Stukken betreffende de totstandkoming van het concept-Prijsvoorschrift Geneeskrachtige Kruiden, 1943-1944; 100; 1 omslag
        - Huiden en leder (code 18), A.2.4.5.7
          Zie ook inv. nr. 192.
          - Stukken betreffende het vormen van tarieven voor schoenherstellers, 1941-1943; 101; 1 pak
          - Rapport betreffende het onderzoek bij de klompenindustrie naar de kostprijs van klompen, 1942; 102; 1 deel
          - Stukken betreffende de totstandkoming van de concept-Administratievoorschriften voor Klompenmakers, 1943; 103; 1 omslag
          - Stukken betreffende de totstandkoming van het Prijsvoorschrift voor Klompenreparaties, 1943-1944; 104; 1 omslag
        - Papier en papierverwerkende industrie (code 19), A.2.4.5.8
          Zie ook. nr. 115.
          - Stukken betreffende de prijsvorming van behangselpapier, 1941-1944; 105; 1 omslag
          - Rapporten van accountantskantoor Th. & L. Limperg te Amsterdam, uitgebracht aan de Accountantsdienst van de departementen van Handel, Nijverheid en Scheepvaart en Landbouw en Visserij, betreffende onderzoek bij papiergroothandelaren naar te hoog berekende prijzen aan hun afnemers, afschriften, 1942; 106; 1 omslag
          - Prijsvaststellingen voor papier en papierprodukten, afschriften, 1942-1944; 107; 1 pak
            Voorbeeldstukken. Alfabetisch geordend.
          - Stukken betreffende de totstandkoming van prijsvoorschriften voor boterwikkels, crêpe closetpapier en enveloploos briefpapier, 1944; 108; 1 omslag
          - Stukken betreffende rekeningschema's, boekhoud- en administratievoorschriften alsmede kostprijscalculaties van de Vakgroep Cartonnage-industrie, 1944; 109; 1 omslag
        - IJzer en staal (code 21/23), A.2.4.5.9
          - Stukken betreffende de behandeling van het verzoek van de Coöperatieve Inkoopvereeniging van Metaalindustrieelen te Rotterdam om ingetrokken kortingen van de Koninklijke Nederlandse Hoogovens en Staalfabrieken N.V. te IJmuiden op gegoten ijzeren buizen ongedaan te maken, 1940-1943; 110; 1 omslag
          - Stukken betreffende de voorbereiding en totstandkoming van prijsvoorschriften voor bladzink, draadprodukten, metalen huishoudelijke artikelen, metaalwarenhandel, schoenbeslag, stalen buizen en walserijprodukten, 1940-1945; 111; 1 pak
          - Rapport van de Accountantsdienst van de departementen van Handel, Nijverheid en Scheepvaart en Landbouw en Visserij betreffende het onderzoek bij diverse bedrijven ten behoeve van de samenstelling van een calculatieschema voor ijzergietwerk, 1942; 112; 1 deel
          - Stukken betreffende de ondersteuning van bedrijven welke hebben deelgenomen aan de exportopdracht van rijwielen naar Duitsland, 1943-1944; 113; 1 omslag
        - Verwerkende industrieën (code 24), A.2.4.5.10
          - Keramische industrie (code 240), A.2.4.5.10.1
            Zie ook inv. 251.
            - Stukken betreffende de totstandkoming en wijziging van prijsvoorschriften voor glaswerk, inmaakpotten en van statiegeld voor flessen, 1942-1944; 114; 1 omslag
            - Nota inzake overzicht van bestaande statiegeldregelingen van keramisch en papieren verpakkingsmateriaal, 1944; 115; 1 stuk
          - Openbare nutsbedrijven (code 242), A.2.4.5.10.2
            - Stukken betreffende het vormen van tarieven voor openbare nutsbedrijven, 1941-1942; 116; 1 omslag
          - Grafische industrie (code 250), A.2.4.5.10.3
            - Stukken betreffende de totstandkoming en wijziging van concept-prijsvoorschriften voor copieer- en typewerk, handelsdrukwerk en particulier bindwerk, 1942-1945; 117; 1 omslag
          - Electrotechniek (code 260), A.2.4.5.10.4
            - Rapport betreffende het onderzoek naar de berekening van de kostprijs van gloeilampen, uitgevoerd door het accountantskantoor T. Keuzenkamp te 's-Gravenhage, 1943; 118; 1 deel
            - Stukken betreffende de totstandkoming en wijziging van het Prijsvoorschrift Gloeilampen, 1943-1944; 119; 1 omslag
            - Stukken betreffende het leveren van een bijdrage aan de 'Balans van de Prijsvorming', welke tot doel heeft om tot een weloverwogen prijsvormingpolitiek te komen, 1943-1944; 120; 1 omslag
            - Verslagen van bezoeken aan bedrijven ten behoeve van de vaststelling van de prijzen, 1943-1944; 121; 1 omslag
            - Verslagen van vergaderingen met vak- en bedrijfsgroepen, 1943-1944; 122; 1 omslag
        - Hout (code 28), A.2.4.5.11
          - Stukken betreffende de totstandkoming en wijziging van prijzenverordeningen en prijsvoorschriften voor bezems, biezen, fineer, hout, manden en meubelhandel, 1940-1945; 123; 1 pak
          - Verslagen van besprekingen met het Rijksbureau voor Hout en het ministerie van Handel, Nijverheid en Scheepvaart, 1941-1943; 124; 1 omslag
          - Accountantsrapporten betreffende het onderzoek naar de kostprijs van witte, geschilde hoepels, 1942; 125; 1 omslag
          - Accountantsrapporten betreffende het onderzoek naar de kostencijfers en tarieven van houtzagerijen, 1943; 126; 1 omslag
          - Accountantsrapporten betreffende het onderzoek naar de produktiekosten en rentabiliteit in de rietmeubelindustrie te Noordwolde (Fr.), 1943; 127; 1 omslag
          - Staat met een overzicht van vastgestelde prijzen van houten huishoudelijke artikelen, 1943-1944; 128; 1 deel
          - Verslagen van werkzaamheden van de Sectie Prijsvorming Hout, 1943-1944; 129; 1 omslag
          - Accountantsrapporten betreffende het onderzoek naar de rentabiliteit in de houtskoolhandel en -branderij, 1944; 130; 1 omslag
          - Stukken betreffende de prijsvorming van biezenvlechtband ten behoeve van de biezenschoenindustrie, 1944; 131; 1 omslag
          - Toelichting op de Calculatiebeschikking Houten meubelen en de administratievoorschriften, [1942]; 132; 1 deel
        - Bouwnijverheid en bouwmaterialen (code 29), A.2.4.5.12
          - Stukken betreffende de beoordeling van prijsregelingen voor diverse soorten glas, 1940-1944; 133; 1 pak
          - Rapport betreffende het onderzoek naar de naleving van prijsvoorschriften door aannemingsmaatschappijen, uitgevoerd door het Rijksbureau voor Bouwmaterialen, 1941; 134; 1 deel
          - Stukken betreffende het opstellen van richtlijnen voor aanbestedingen in de bouw, 1941-1942; 135; 1 omslag
          - Accountantsrapporten betreffende het onderzoek naar de rentabiliteit in de metselsteenindustrie, 1941-1943; 136; 1 omslag
          - Rapport betreffende het onderzoek naar de prijsregeling voor rivierzand, uitgevoerd door het Rijksbureau voor Bouwmaterialen, 1942; 137; 1 deel
            Met foto's.
          - Stukken betreffende het samenstellen van administratievoorschriften voor de bouwmaterialenhandel, 1942-1943; 138; 1 omslag
          - Stukken betreffende de totstandkoming en wijziging van prijsvoorschriften berekening aannemingssom bouwen op het gebied van de burgerlijke en utiliteitsbouw, 1942-1944; 139; 1 omslag
          - Stukken betreffende de totstandkoming van het concept-Prijsvoorschrift Klantenwerk Schildersbedrijven, 1942-1944; 140; 1 omslag
          - Stukken betreffende de berekening van het patroonsloon in het steenhouwersbedrijf, 1942-1945; 141; 1 omslag
          - Accountantsrapport betreffende het onderzoek naar de rentabiliteit over de jaren 1940-1942 bij de importeurs van vensterglas, afschrift, 1943; 142; 1 stuk
          - Rapporten betreffende het financieel onderzoek bij producenten van en handelaren in bouwmaterialen naar aanleiding van verzoeken om prijsverhoging, 1943; 143; 1 pak
          - Rapport betreffende het onderzoek naar de rentabiliteit van het terrazzo- en kunststeenbedrijf uitgevoerd door het Economisch Instituut voor de Middenstand, 1943; 144; 1 deel
          - Uitgegane brieven van de Sectie Prijsvorming Bouwmaterialen en de Sectie Prijscontrole Bouwmaterialen te Amsterdam, doorslagen, 1943-1944; 145; 1 pak
          - Stukken betreffende het onderzoek bij bedrijven ter bepaling van plaatsingstarieven van vlakglas en het vaststellen van prijzen voor vlakglas, 1943-1944; 146; 1 pak
          - Rapporten betreffende het onderzoek bij bedrijven ter bepaling van de prijzen van bouwmaterialen, met bijlagen, 1943-1945; 147; 1 pak
          - Maandverslagen van de Sectie Prijsvorming Bouwmaterialen te Amsterdam, 1944; 148; 1 omslag
          - Ingekomen stukken en doorslagen van uitgegane stukken van de Sectie Prijsvorming Bouwmaterialen, 1944-1945; 149; 1 pak
            Alfabetisch op naam geordend. Voorbeeldstukken.
        - Aardolieprodukten (code 30), A.2.4.5.13
          - Stukken betreffende de totstandkoming van vergoedingsregelingen voor oliemaatschappijen wegens de verliezen op de verkoop van vloeibare brandstoffen, 1941-1945; 150; 1 pak
          - Rapporten betreffende het onderzoek naar de kosten en opbrengsten van aardolieprodukten en generatorbrandstoffen bij oliemaatschappijen, uitgevoerd door de accountantsbureaus S.J.G. van der Werf en Prijer en de Haan, afschriften, 1942-1943; 151; 1 omslag
          - Stukken betreffende de behandeling van aangelegenheden met betrekking tot het herverzekeren van in te voeren aardolieprodukten door oliemaatschappijen in verband met wijziging van de betalingsvoorwaarden, 1943-1944; 152; 1 omslag
          - Stukken betreffende het opstellen van een prijsregeling voor geregenereerde motoroliën, afkomstig van verbrandingsmotoren, 1943-1944; 153; 1 omslag
          - Stukken betreffende het vaststellen van winstmarges bij de verkoop van generatorbrandstoffen door de aardoliemaatschappijen, 1943-1944; 154; 1 omslag
        - Vaste brandstoffen en gassen (code 31), A.2.4.5.14
          - Stukken betreffende onderzoeken naar de algehele kostprijs en de winstmarges in de brandstoffenhandel, uitgevoerd door diverse instanties, 1941-1943; 155; 1 omslag
          - Stukken betreffende de totstandkoming en wijziging van de prijsvoorschriften voor huisbrandturf, fabrieksturf en kleinhandelaren vaste brandstoffen, 1941-1944; 156; 1 omslag
          - Beschikking betreffende de instelling van de Prijzencommissie voor Veenputten, met geleidebrief, 1942; 157; 1 omslag
          - Stukken betreffende het leveren van commentaar op rapporten van Accountantskantoor Brands & Paardekooper en de Accountantsdienst van de departementen van Handel, Nijverheid en Scheepvaart en Landbouw en Visserij inzake onderzoek naar de veenexploitatie in het Peelgebied, 1942; 158; 1 omslag
          - Rapport van accountantskantoor Waringa aan de Accountantsdienst van de Departementen van Handel, Nijverheid en Scheepvaart en Landbouw en Visserij betreffende het onderzoek naar de prijzen van loonbaggeren in de provincie Friesland, 1942; 159; 1 deel
          - Rapport van de Accountantsdienst van de departementen van Handel, Nijverheid en Scheepsvaart en Landbouw en Visserij betreffende het onderzoek naar winstmarges, veenhuren en lonen bij veenexploitatiebedrijven, 1942; 160; 1 deel
          - Brieven van het Rijkskolenbureau aan verschillende districtsadviseurs waarin machtiging wordt verleend om de vastgestelde detail-huisbrandprijzen respectievelijk bruto winstmarges te verhogen, afschriften, 1942; 161; 1 omslag
          - Stukken betreffende onderzoeken bij turfcokesproducenten naar de kostprijs van turfcokes, uitgevoerd door het Rijkskolenbureau, 1942-1943; 162; 1 omslag
          - Verslagen van besprekingen met diverse instanties over turfprijzen en stimulering van de turfproduktie, 1942-1944; 163; 1 omslag
          - Rapport betreffende het onderzoek naar de kosten en winstmarges van handelaren in huisbrandturf, uitgevoerd door accountantskantoor J. Enklaar te Meppel, 1943; 164; 1 omslag
          - Stukken betreffende het opstellen van een prijsregeling voor persgas, 1943-1944; 165; 1 omslag
          - Rapporten van het Bureau Generatoren van het departement van Handel, Nijverheid en Scheepvaart betreffende het onderzoek naar de exploitatie van persgasstations, met geleidebrieven, 1943-1944; 166; 1 omslag
          - Stukken betreffende de verhoging van de prijs van kolentransporten en de invloed hiervan op de kolenprijzen, 1944; 167; 1 omslag
          - Stukken betreffende het overleg met de Vakgroep Groothandel in Vaste Brandstoffen over het ontwerp-Prijsvoorschrift 1944 Houtskool, 168; 1 omslag
        - Tabak en tabaksprodukten (code 32), A.2.4.5.15
          - Stukken betreffende het opstellen en wijzigen van een distributieregeling voor tabaksprodukten, 1940-1942; 169; 1 omslag
          - Stukken betreffende de rentabiliteit van de tabaksindustrie en de prijsvorming van tabaksprodukten, 1940-1944; 170; 1 omslag
          - Prijzen van tabak, tabaksprodukten en surrogaten, 1941; 171; 1 deel
          - Stukken betreffende de prijsvorming van inlandse tabak, 1941-1943; 172; 1 omslag
          - Stukken betreffende de totstandkoming van calculatievoorschriften voor kerftabak, kunstomblad, sigaren, sigaretten en tabakssurrogaten, 1941-1944; 173; 1 pak
          - Stukken betreffende het vormen van een fonds ten behoeve van de import van sigaretten en tabak, 1941-1944; 174; 1 pak
          - Notulen van vergaderingen met het Rijksbureau voor Tabak en Tabaksprodukten en het ministerie van Handel, Nijverheid en Scheepvaart, 1941-1944; 175; 1 pak
          - Rapport betreffende de opsporing van surrogaten welke worden verwerkt in tabak en tabaksprodukten, 1942; 176; 1 stuk
          - Rapporten betreffende het onderzoek bij tabaksfabrieken en sigarenfabrieken naar bewerking en verwerking van tabak, 1942; 177; 1 omslag
          - Stukken betreffende de voorbereiding van plannen voor het invoeren van standaard sigarenmodellen in de sigarenindustrie, 1942; 178; 1 omslag
          - Stukken betreffende het toestaan van het incalculeren van reclamekosten in de prijzen voor tabak en tabaksprodukten, 1942; 179; 1 omslag
          - Stukken betreffende het vaststellen van handelskortingen voor de handel in sigaretten en kerftabak, 1942; 180; 1 omslag
        - Landbouw en voedselvoorziening, A.2.4.5.16
          - Algemeen, A.2.4.5.16.1
            - Verslagen van besprekingen van de Hoofdgroep Landbouw en Voeding, 1941-1943; 181; 1 omslag
              Tot augustus 1942 Hoofdgroep II.
            - Rapport betreffende het onderzoek naar de rentabiliteit van de detailhandel, 1942; 182; 1 stuk
            - Stukken betreffende de totstandkoming van de concept-Enquêtebeschikking Voedselvoorzieningsprodukten, 1942; 183; 1 omslag
            - Stukken betreffende het geven van advies aan de hoofd van de Inspectie te Leeuwarden over prijsvaststellingen op het gebied van de voedselvoorziening, 1944-1945; 184; 1 omslag
          - Akkerbouw, A.2.4.5.16.2
            - Rapport betreffende het onderzoek naar de tarieven van het loonmaaien, uitgevoerd door accountantskantoor Rombach te s-Gravenhage uitgebracht aan de Accountantsdienst van de departementen Handel, Nijverheid en Scheepvaart en Landbouw en Visserij, afschrift, 1943; 185; 1 deel
              Voorbeeldstuk.
            - Stukken betreffende de prijsvorming van vlas en vlasprodukten, 1943-1944; 186; 1 omslag
          - Tuinbouw, A.2.4.5.16.3
            - Rapporten van de Accountantsdienst van het ministerie van Economische Zaken betreffende onderzoek naar de teeltkosten van bloemen, 1940; 187; 1 omslag
            - Stukken betreffende het onderzoek bij groentengrossiers in de provincie Overijssel naar de winstmarges op Westlandse groenten, 1942; 188; 1 omslag
            - Correspondentie met het Bedrijfschap voor Groenten en Fruit over het opstellen van een fustregeling voor groenten en fruit, 1942; 189; 1 omslag
            - Verslag van een bespreking met de Nederlandse Groenten- en Fruitcentrale inzake een voorstel tot verlaging van de consumentenprijzen van groenten en fruit, 1942; 190; 1 stuk
          - Vee en vlees, A.2.4.5.16.4
            - Rapporten van het Economisch Instituut voor de Middenstand betreffende het onderzoek naar de rentabiliteit van het slagersbedrijf, 1941; 191; 1 omslag
            - Verslag van een bespreking met de B.O.V.V. over de prijzen van vlees en huiden, 1942; 192; 1 stuk
            - Stukken betreffende de organsatie van de distributie van vlees en vleesprodukten, 1942-1945; 193; 1 omslag
            - Stukken betreffende de prijsvorming van vee en vlees, 1942-1945; 194; 1 omslag
            - Rapport van de Accountantsdienst van de departementen van Handel, Nijverheid en Scheepvaart en Landbouw en Visserij, betreffende het onderzoek naar de rentabiliteit van slagerijen, 1943; 195; 1 deel
            - Stukken betreffende de goedkeuring van de Prijzenverordening Varkens, 1944; 196; 1 omslag
          - Zuivel (code 56), A.2.4.5.16.5
            - Rapport betreffende het onderzoek naar de kosten, verband houdende met de verkoop van consumptiemelkprodukten, uitgevoerd door de Bedrijfsgroep Zuivel- en Melkproduktenindustrie en Melkinrichtingwezen, afschrift, 1944; 197; 1 omslag
          - Verwerkende industrie en handel, A.2.4.5.16.6
            - Rapport van de Accountantsdienst van de departementen van Handel, Nijverheid en Scheepvaart en Landbouw en Visscherij betreffende het onderzoek naar de rentabiliteit van het gemengde bakkerijbedrijf, met bijlage, 1941; 198; 1 omslag
            - Stukken betreffende de prijsvorming van koffiesurrogaat, 1941-1943; 199; 1 omslag
            - Stukken betreffende de beoordeling van de prijsverordeningen voor Nederlands bier en glucose, 1941-1944; 200; 1 omslag
            - Stukken betreffende de kostprijsberekening en prijsvorming van brood, 1941-1944; 201; 1 omslag
            - Stukken betreffende het landelijk onderzoek bij bakkersbedrijven naar de kostprijs en de verkoopprijs van waterbroden en melkbroden, 1941-1944; 202; 1 omslag
            - Handleiding ten behoeve van het onderzoek naar de rentabiliteit bij ondernemingen in de bouillonbranche, 1942; 203; 1 stuk
            - Rapport van de Accountantsdienst van de departementen van Handel, Nijverheid en Scheepvaart en Landbouw en Visserij betreffende het onderzoek bij kruideniergrossiers in Zeeland naar het eventueel doorberekenen van onkosten in prijzen, 1942; 204; 1 deel
            - Rapporten van het Economisch Instituut voor de Middenstand betreffende het onderzoek naar de rentabiliteit van de bakkersbedrijven, 1942; 205; 1 omslag
            - Stukken betreffende het onderzoek naar wijziging van de loonregeling in de strohulzenindustrie, 1942-1943; 206; 1 omslag
            - Stukken betreffende het onderzoek naar de kostprijs van vruchtenpulp en de rentabiliteit van de fruitverwerkende industrie, uitgevoerd door de Accountantsdienst van het departement van Landbouw en Visserij, 1942-1944; 207; 1 omslag
            - Rapporten betreffende het onderzoek naar de kostprijs en verkoopprijs van kunsthoning, uitgevoerd door de Accountantsdienst van de departementen van Handel, Nijverheid en Scheepvaart en Landbouw en Visserij, 1943; 208; 1 omslag
            - Rapporten betreffende het onderzoek naar de rentabiliteit van het kruideniersbedrijf, uitgevoerd door het Economisch Instituut voor de Middenstand, 1943; 209; 1 omslag
            - Nota's van de Hoofdgroep Prijspolitiek over de prijsvorming van vermicelli en macaroni, 1943; 210; 1 omslag
            - Notulen van de vergadering met de Raad van Bijstand der Ondervakgroep Fabrieken van Bakkerijgrondstoffen en de Afdeling Prijzen van het Hoofdbedrijfschap voor Akkerbouwprodukten inzake de concept-Prijzenverordening Bakkerijgrondstoffen, 1943; 211; 1 stuk
            - Rapporten betreffende het onderzoek naar de prijscalculaties van jam, uitgevoerd door Accountantsbureau Frese en Hogeweg te Amsterdam, 1943-1944; 212; 1 omslag
            - Stukken betreffende het onderzoek naar de maalkosten en de hoogte van het maalloon van molenaars, 1943-1944; 213; 1 omslag
            - Stukken betreffende voorstellen ten behoeve van de financiële afwikkeling van de cacao-regeling, 1943-1944; 214; 1 omslag
            - Rapport betreffende het onderzoek naar de kostprijs van peekoffie, uitgevoerd door de Accountantsdienst van de departementen van Handel, Nijverheid en Scheepvaart en Landbouw en Visserij, met bijlagen, 1944; 215; 1 omslag
            - Stukken betreffende de totstandkoming van het concept-Prijsvoorschrift voor Bouillon-, Extract-, Soep-, en Jusprodukten, 1944; 216; 1 omslag
            - Nota van de Hoofdgroep Prijspolitiek over de prijsvorming van suiker, 1944; 217; 1 stuk
          - Visverwerking en -handel (code 59), A.2.4.5.16.7
            - Stukken betreffende de beoordeling van de concept-Calculatiebeschikking Visconserven, 1941-1944; 218; 1 omslag
            - Stukken betreffende de totstandkoming van de wijziging Prijzenbeschikking Zeevis, 1942-1943; 219; 1 omslag